臺灣臺北地方法院民事判決　　　　　　　　　　　　　九十年度訴字第六三０七號
　　原　　　告　　群升企業有限公司
　　法定代理人　　甲○○
　　法定代理人　　乙○○
右當事人間請求給付承攬報酬事件，經臺灣士林地方法院移送前來，本院判決如左：
    主    文
被告應給付原告新台幣壹佰伍拾陸萬捌仟伍佰貳拾肆元及自民國九十年十二月七日起
至清償日止，按年息百分之五計算之利息。
訴訟費用由被告負擔。
本判決第一項於原告以新台幣伍拾貳萬仟元供擔保後，得假執行；但被告如假執行
程序實施前，以新台幣壹佰伍拾陸萬捌仟伍佰貳拾肆元為原告預供擔保，得免為假執
行。
    事    實
甲、原告方面：
　一、聲明：（一）如主文第一項所示。
　　　　　　（二）願供擔保以代釋明，請准宣告假執行。
  二、陳述：原告與被告簽訂工程合約，原告均按期施作工程合約所約定之各項工程
      ，惟被告至民國九十年八月二十五日止，尚積欠原告新台幣（下同）壹佰伍拾
      陸萬捌仟伍佰貳拾肆元之工程款，為此基於承攬報酬請求權之法律關係，提起
      本件訴訟。
  三、對被告抗辯所為陳述：工程款明細表編號第七筆忠義工程工資柒萬陸仟佰
      拾伍元，是加計百分之五稅款後之總額，實際上不能加計百分之五的稅，故應
      為柒萬貳仟柒佰元。被告應給付原告之金額應為工程明細表上編號第一、二、
      三、四、五、六、八筆之金額，再加上柒萬貳仟柒佰元。
　四、證據：提出工程合約、工程付款比率表、工程款明細表、承諾切結書、工程請
　　　款單等件為證。
乙、被告方面：
    被告未於言詞辯論期日到場，據其於準備程序提出之書狀及陳述如下：
　一、聲明：（一）駁回原告之訴及其假執行之聲請。
　　　　　　（二）如受不利之判決，願供擔保以代釋明，請准免為假執行。
　二、陳述：被告之前有發存證信函，請原告提出明細表請款，可是原告都沒有來解
      決。承諾切結書是被告簽的。原告實際上尚未完成承攬工作，但至九十年八月
      二十五日前應做的部分都已完成。原告不會同被告一起至工地驗收，被告會自
      行到工地去驗收，確定工程完工範圍後，會給付原告應收之承攬報酬。被告應
      給付原告之承攬報酬額如承諾切結書上所載壹佰壹拾萬玖仟貳佰貳拾元，及應
      再給付九十年八月二十三日請款單上之承攬報酬額柒萬貳仟柒佰元（沒有再加
      百分之五稅的問題，因為這是用來報工資用，由原告提供人頭給被告報稅，黃
      重鳴是被告的工地主任），暨再給付九十年八月二十五日請款單上承攬報酬額
      肆拾玖萬伍仟陸佰元（邱文宗是被告的工程師），可是原告施作之工程有瑕疵
      。
　三、證據：提出簡便行文表為證。
    理    由
一、依兩造所簽訂工程合約第二十一條「因本工程涉訟時，甲乙雙方（即原、被告）
    同意以臺灣臺北地方法院為第一審管轄法院。」之約定，本院自有管轄權，是臺
    灣士林地方法院將本件移送前來，參諸民事訴訟法第三十條第一項「移送訴訟之
    裁定確定時，受移送之法院受其羈束。」及同法第三十一條第一項「移送訴訟之
    裁定確定時，視為該訴訟自始即繫屬於受移送之法院。」之規定，應視為本件訴
    訟自始即繫屬於本院，合先敘明。
二、被告經合法通知，未於言詞辯論期日到場，核無民事訴訟法第三百八十六條所列
    各款情形，應依原告之聲請，由其一造辯論而為判決，併予敘明。
三、原告主張其與被告簽訂工程合約，均按期施作工程合約所約定之各項工程，惟被
    告至九十年八月二十五日止，尚積欠原告壹佰伍拾陸萬捌仟伍佰貳拾肆元之工程
    款，為此基於承攬報酬請求權之法律關係，請求判決如主文第一項所示等語。被
    告則以：之前有發存證信函，請原告提出明細表請款，可是原告都沒有來解決。
    承諾切結書是被告簽的。原告實際上尚未完成承攬工作，但至九十年八月二十五
    日前應做的部分都已完成。原告不會同被告一起至工地驗收，被告會自行到工地
    去驗收，確定工程完工範圍後，會給付原告應收之承攬報酬。被告應給付原告之
    承攬報酬額如承諾切結書上所載壹佰壹拾萬玖仟貳佰貳拾元，及應再給付九十年
    八月二十三日請款單上之承攬報酬額柒萬貳仟柒佰元（沒有再加百分之五稅的問
    題，因為這是用來報工資用，由原告提供人頭給被告報稅，黃重鳴是被告的工地
    主任），暨再給付九十年八月二十五日請款單上承攬報酬額肆拾玖萬伍仟陸佰元
    （邱文宗是被告的工程師），可是原告施作之工程有瑕疵等詞，資為抗辯。
四、經查：原告與被告簽訂工程合約，原告均按期施作工程合約所約定之各項工程，
    至九十年八月二十五日前應做的部分都已完成之事實，已據原告提出工程合約、
    承諾切結書等件為證，且為被告所不爭執，自堪信為真實。茲兩造所爭執者厥為
    ：「原告得否依承攬報酬請求權之法律關係，請求被告給付壹佰伍拾陸萬捌仟伍
    佰貳拾肆元？」，爰分述如下：
  （一）按「當事人主張有利於己之事實者，就其事實有舉證之責任。但法律別有規
        定，或依其情形顯失公平者，不在此限。」、「當事人主張之事實，經他造
        於準備書狀內或言詞辯論時或在受命法官、受託法官前自認者，無庸舉證。
        」，民事訴訟法第二百七十七條、第二百七十九條第一項分別定有明文。
  （二）原告主張被告應給付壹佰伍拾陸萬捌仟伍佰貳拾肆元之承攬報酬乙事，業據
        被告於本院九十一年二月十九日準備程序期日時，在受命法官前自認：「我
        應給付原告之承攬報酬額如承諾切結書上所載壹佰壹拾萬零玖仟貳佰貳拾元
        。」、「應再給付九十年八月二十三日請款單上之承攬報酬額柒萬貳仟柒佰
        元。」、「應再給付九十年八月二十五日請款單上承攬報酬額肆拾玖萬伍仟
        陸佰元。」（見本院九十一年二月十九日準備程序筆錄第二頁）等詞，茲被
        告自認應給付原告之承攬報酬總額壹佰陸拾柒萬柒仟伍佰貳拾元（計算式：
        0000000元＋７２７００元＋４９５６００元＝0000000元）
        ，既已超過原告請求被告給付之壹佰伍拾陸萬捌仟伍佰貳拾肆元，應認原告
        主張被告應給付壹佰伍拾陸萬捌仟伍佰貳拾肆元之承攬報酬乙事，足資採信
        。被告雖另抗辯：原告施作之工程有瑕疵云云，惟被告並無舉證以供本院審
        酌，應認其前開抗辯，洵不足採。
五、綜上所述，被告應給付原告壹佰伍拾陸萬捌仟伍佰貳拾肆元之承攬報酬，是原告
    依承攬報酬請求權之法律關係，請求被告給付壹佰伍拾陸萬捌仟伍佰貳拾肆元，
    並自起訴狀繕本送達翌日即九十年十二月七日起至清償日止，按年息百分之五計
    算之法定遲延利息，為有理由，應予准許。
六、兩造分別陳明願供擔保以代釋明，請求宣告假執行或免為假執行，經核均無不合
    ，茲分別酌定相當之擔保金額，予以准許。
七、結論：本件原告之訴為有理由，依民事訴訟法第三百八十五條第一項前段、第七
    十八條、第三百九十條第二項、第三百九十二條，判決如主文。
中　　　華　　　民　　　國　　九十一　　年　　　八　　　月　　　十六　　日
                                        臺灣臺北地方法院民事第三庭
          　　                              審判長　法  官  楊絮雲
          　　　　　　　　　　　　　　　　　　　　　法　官  張明輝
          　　　　　　　　　　　　　　　　　　　　　法　官　郭姿君
右正本證明與原本無異
如對本判決上訴，須於判決送達後廿日內向本院提出上訴狀
中　　　華　　　民　　　國　　九十一　　年　　　八　　　月　　　十六　　日
                                                法院書記官  高菁菁
